臺灣高雄地方法院刑事判決　　　　　　　96年度訴字第4439號
公　訴　人　臺灣高雄地方法院檢察署檢察官
被　　　告　甲○○
上列被告因毒品危害防制條例案件，經檢察官提起公訴（96年度
毒偵字第7841號），被告於本院準備程序進行中，為有罪之陳述
，經本院合議庭裁定由受命法官獨任改依簡式審判程序審理，並
判決如下：
    主  文
甲○○施用第一級毒品，累犯，處有期徒刑捌月。扣案包裝海洛
因之殘渣袋壹只，沒收銷燬之；扣案之注射針筒壹支，沒收。
    事  實
一、甲○○前(1)於民國90年間因施用毒品案件，經本院以90年度
    毒聲字第7356號裁定令入戒治處所施以強制戒治，嗣經本院
    先後裁定停止戒治、撤銷停止戒治，而於92年4 月12日強制
    戒治執行完畢釋放；(2)復因施用毒品、搶奪、贓物、竊盜等
    案件，經法院分別判處有期徒刑1 年、10月、4 月、8 月確
    定，甫於95年7 月13日縮刑期滿假釋付保護管束，迄96年6
    月20日假釋期滿未經撤銷假釋，未執行之刑以已執行論。
二、詎仍不知悔改，於前述強制戒治執行完畢釋放後5 年內，復
    基於施用第一級毒品海洛因之犯意，於96年8 月17日19時30
    分許，在高雄市○○區○○路旁某公園廁所內，以針筒注射
    之方式，施用第一級毒品海洛因1 次。嗣於96年8 月19日15
    時20分許，在高雄市○○區○○路與仁愛街口，因其形跡可
    疑經警盤查後，自其身上扣得其所有供施用毒品使用之注射
    針筒1 支，並於其所駕駛車牌號碼0118-QR 號自小客車內扣
    得海洛因1 包（含包裝袋，檢驗前淨重0.005 公克；檢驗後
    檢體用罄），並徵得甲○○同意採尿送驗結果，呈嗎啡陽性
    反應，而查悉上情。
三、案經高雄市政府警察局鼓山分局報告臺灣高雄地方法院檢察
    署檢察官偵查起訴。
    理  由
一、被告甲○○所犯係死刑、無期徒刑、最輕本刑為3 年以上有
    期徒刑以外之罪，其於準備程序中就前揭被訴事實為有罪之
    陳述，經受命法官告知簡式審判程序之旨，並聽取其與公訴
    人之意見後，本院合議庭認為適宜由受命法官獨任進行簡式
    審判程序，爰依刑事訴訟法第273 條之1 第1 項規定，裁定
    由受命法官獨任進行審判程序，合先敘明。
二、訊據被告甲○○對於上揭犯行業於本院審理時供承不諱，且
    被告於上開時地為員警所採集之尿液，經送檢驗之結果，確
    呈嗎啡陽性反應，此有高雄市立凱旋醫院96年8 月27日濫用
    藥物尿液檢驗報告（檢體編號：E303號）、查獲毒品案件嫌
    疑人尿液代碼- 姓名對照表各1 紙附卷可稽。而扣案之白色
    粉末1 包（含包裝袋，檢驗前淨重0.005 公克；檢驗後檢體
    用罄），經送驗後，確含有海洛因成分，亦有高雄市立凱旋
    醫院96年9 月17日濫用藥物成品檢驗鑑定書1 紙在卷可參，
    另有注射針筒1 支扣案可資佐證。由此足徵被告之自白與事
    實相符，堪以採信，是本案事證明確，被告施用第一級毒品
    海洛因之犯行，洵堪認定。
三、按觀察、勒戒或強制戒治執行完畢釋放後，5 年內再犯毒品
    危害防制條例第10條施用毒品之罪者，應依法追訴，毒品危
    害防制條例第23條第2 項定有明文。本件被告於90年間因施
    用毒品案件，經本院以90年度毒聲字第7356號裁定令入戒治
    處所施以強制戒治，嗣經本院先後裁定停止戒治、撤銷停止
    戒治，而於92年4 月12日強制戒治執行完畢釋放等情，有臺
    灣高等法院被告前案紀錄1 份在卷可參。是被告於上開強制
    戒治執行完畢釋放後，5 年內再犯本件施用第一級毒品海洛
    因罪行，依前開法條之規定，應依法追訴，本院自得依法論
    罪科刑。
四、核被告所為，係犯毒品危害防制條例第10條第1 項之施用第
    一級毒品海洛因罪。被告施用第一級毒品前持有第一級毒品
    之行為，本應論以持有之罪，惟持有毒品之低度行為為其後
    施用毒品之高度行為所吸收，不另論罪。被告有事實欄所載
    之前科紀錄，於95年7 月13日縮刑期滿假釋付保護管束，迄
    96年6 月20日假釋期滿未經撤銷假釋，未執行之刑以已執行
    論等節，有上開前案紀錄表1 份在卷可憑，其於刑之執行完
    畢後，5 年內故意再犯本件有期徒刑以上之罪，為累犯，應
    加重其刑。爰審酌被告無視毒品可能對自身及家庭所造成之
    戕害，及對社會治安形成之潛在危險，屢犯施用毒品之罪，
    足見其戒絕毒癮之意志不堅，本不宜寬貸，惟念其犯後坦承
    犯行，態度良好，及施用毒品乃戕害自身健康，尚未直接危
    害他人等一切情狀，量處如主文所示之刑。扣案之白色粉末
    1 包經送驗結果，確含第一級毒品海洛因成分，業已認明如
    前，惟檢驗後檢體既已用罄，自無再就扣案之毒品為沒收銷
    燬宣告之必要；至扣案包裝海洛因之殘渣袋1 只，經鑑定確
    係含海洛因成分，業經本院認明如前，其上海洛因因難以析
    離，自應視為海洛因之一部，不論是否屬於被告與否，應依
    毒品危害防制條例第18條第1 項前段規定宣告沒收銷燬之，
    而送鑑耗損之海洛因粉末既已滅失，自無庸再予宣告沒收銷
    燬之必要。此外，扣案之注射針筒1 支屬被告所有，且為供
    本件犯罪所用之物，業據被告供承在卷（見本院卷第31頁）
    ，爰依刑法第38條第1 項第2 款，併予宣告沒收。
據上論斷，應依刑事訴訟法第273 條之1 第1 項、第299 條第1
項前段，毒品危害防制條例第10條第1 項、第18條第1 項前段，
刑法第11條、第47條第1 項、第38條第1 項第2 款，判決如主文
。
本案經檢察官乙○○到庭執行職務。
中　　華　　民　　國　　96　　年　　11　　月　　30　　日
                  刑事第十四庭   法　官  鄭凱文
以上正本證明與原本無異。
如不服本判決應於收受本判決後10日內向本院提出上訴書狀，並
應敘述具體理由，如未敘述上訴理由者，應於上訴期間屆滿後20
日內補提理由書狀於本院（均須按他造當事人之人數附繕本）「
切勿逕送上級法院」。
中　　華　　民　　國　　96　　年　　12　　月　　 3  　日
                                書記官  林慧芬
附錄本案論罪法條：
毒品危害防制條例第10條第1 項
施用第一級毒品者，處6 月以上5 年以下有期徒刑。
